【裁判字號】    94,易,1573
【裁判日期】    950117
【裁判案由】    竊盜
【裁判全文】
臺灣臺北地方法院刑事判決              94年度易字第1573號
公  訴  人  臺灣臺北地方法院檢察署檢察官
被      告  甲○○○○○○○○.
上列被告因竊盜案件，經檢察官聲請簡易判決處刑（94年度偵字
第15244號），本院認不宜以簡易判決處刑，改依通常程序審理
判決如下：
    主  文
甲○○○○○○○○ ○○○○○○○○○○○○竊盜，處拘役肆拾日，如易科罰金，以
參佰元折算壹日。
    事  實
一、甲○○○○○○○○ ○○○○○○○○○○○○係菲律賓籍外傭，意圖為自己不法
    之所有，於民國（下同）94年4月28日迄94年5月2日間某日
    之不詳時間，在臺北縣八里鄉○○路○段323巷17號1樓乙○
    ○住處，竊取乙○○所有之ALCATEL牌行動電話1支（序號：
    000000000000000），得手後據為己有，供己使用，嗣於94
    年8月18日15時30許，為員警至臺北市中山區○○○路○段
    186巷24號2樓執行搜索時查獲，並扣得ALCATEL牌行動電話1
    支。
二、案經臺乙○○訴請北市政府警察局大安分局報請臺灣臺北地
    方法院檢察署檢察官偵查後聲請以簡易判決處刑，本院認不
    宜以簡易判決處刑，改依通常程序審理。
    理  由
一、訊據被告ANZUELA. MYLA.BERSABE固不否認其持有並使用上
    揭手機，惟矢口否認有何竊盜犯行，辯稱：當時伊曾要求雇
    主丙○○買1支行動電話以便與家人聯絡，故雇主丙○○交
    付新台幣3,000元予仲介之告訴人乙○○，告訴人就將其所
    有之舊手機交付予伊﹔後因告訴人未給付伊薪資，並表示須
    付每月1萬元之介紹費，伊乃向菲律賓駐台代表處申訴，代
    表處終止告訴人公司仲介菲籍勞工之權利，告訴人憤而誣指
    伊竊盜云云。惟查：上揭犯罪事實，業據告訴人迭於警詢、
    偵查及本院審理時指訴及結證綦詳，並經證人即被告當時之
    雇主丙○○於偵查時證稱：「當時我人出國，被告所用的這
    支手機是她來時就帶來了，被告沒有跟我說她要買手機，引
    進前我跟被告沒有接觸過，是她來就帶來了。... 乙○○沒
    有問過我要不要幫被告買手機。」屬實，另被告於本案審理
    時亦自承幫傭期間並未與證人即雇主丙○○有何爭執，則衡
    情證人無誣陷被告之必要，亦無甘冒虛偽陳述而受偽證罪追
    訴處罰風險之可能，可見其證詞應可採信。此外復有贓物認
    領保管單1紙在卷足稽。足見被告所辯上揭手機係雇主為其
    向告訴人購買所得一節，並非事實，不足採信，是被告確有
    上揭犯行，要係無疑，其於審理時空言否認，核屬卸責之詞
    ，不足採信，本件事證明確，被告犯行已堪認定，應依法論
    科。
二、核被告所為係犯刑法第320條第1項竊盜罪。爰審酌被告在我
    國國內前未曾受刑之宣告，有臺灣高等法院被告前案紀錄表
    可憑，素行尚可，及所竊取手機之價值尚屬輕微，惟犯罪後
    並未坦承犯行，表示悔意等一切情狀，量處如主文所示之刑
    ，並諭知易科罰金之折算標準。
三、至公訴人於起訴書狀犯罪事實欄述及被告尚竊取告訴人所有
    之金質領帶夾1只及女用名牌白色POLO短褲1條等物品，惟被
    告亦堅決否認有此部分犯行。經查，公訴人於偵查中僅憑告
    訴人於偵查中所稱其家中尚遺失金質領帶夾1只及女用名牌
    白色POLO短褲1條等物，即謂被告涉犯竊取此等物品犯行，
    然此等物品並未扣案，且衡諸社會常情，物品遺失之原因不
    一而足，可能係遭竊盜，亦可能一時遍尋不著，在缺乏足資
    證明竊取該物之人究竟為何人？而竊取之人係於何時、以何
    種方式竊取之積極事證情況下，當難僅憑告訴人片面指訴，
    遽認被告確實有竊取該等物品，惟公訴人認此部分與上開有
    罪部分乃實質上一罪關係，本院爰不另為無罪之諭知，併此
    敘明。
四、據上論斷，應依刑事訴訟法第452條、第299條第1項前段，
    刑法第320條第1項、第41條第1項前段，罰金罰鍰提高標準
    條例第1條前段、第2條，判決如主文。
本案經檢察官於知慶到庭執行職務。
中    華    民    國    95    年    1     月    17    日
                  刑事十二庭法  官  李英豪
                            法  官  胡宏文
                            法  官  曾正龍
以上正本證明與原本無異。
如不服本判決，應於送達後10日內，向本院提出上訴狀。
                            書記官  彭自青
中    華    民    國    95    年    1     月    26    日
附錄本案論罪科刑法條全文：
刑法第320條第1項：
意圖為自己或第三人不法之所有，而竊取他人之動產者為竊盜罪
，處5年以下有期徒刑、拘役或500以下罰金。


司法院資訊處製作；財團法人民間司法改革基金會備份。
